臺灣高雄地方法院刑事判決             100年度易字第1012號
公  訴  人  台灣高雄地方法院檢察署檢察官
被      告  呂奇霖
上列被告因竊盜案件，經檢察官提起公訴（100 年度偵字第1345
6 號），本院判決如下：
    主  文
呂奇霖犯竊盜罪，處拘役伍拾日，如易科罰金，以新台幣壹仟元
折算壹日。
    事  實
一、呂奇霖意圖為自己不法之所有，於民國100 年3 月22日下午
    18時5 分許，前往位於高雄市○○區○○路48號之「全家便
    利超商高雄富國店」內，在商品陳列架上竊取「人頭馬VSOP
    」洋酒1 瓶（售價新臺幣1280元），藏放在其所著大衣內，
    再趁機自大門離去而竊取得逞。嗣因當時該在店內職班之店
    長黃士益察覺呂奇霖舉止怪異，遂於呂奇霖離去後立即盤點
    酒架上陳列之酒類商品數量，進而發現已短少1 瓶「人頭馬
    VSOP」，黃士益隨即步出大門欲制止呂奇霖離去，惟見呂奇
    霖已騎乘車牌號碼762-ETU 號重機車遠去，黃士益遂記下該
    機車車牌號碼，並報警處理，員警始循線查悉上情。
二、案經高雄市政府警察局左營分局移送台灣高雄地方法院檢察
    署檢察官偵查起訴。
    理  由
一、訊之被告呂奇霖對於在上開時地拿取商品陳列架上之「人頭
    馬VSOP」洋酒1 瓶一事，固不諱言，惟否認有何竊盜既遂之
    犯行，辯稱：伊當時有想要偷，惟後來將酒置於店內架上即
    離開云云。惟查，本件業據被告於警詢中坦承將上開洋酒偷
    出店外，與朋友分享飲用完畢等語明確；且證人黃士益亦於
    本院審理中證述稱：架上洋酒每天都要清點，上班要點一次
    ，當天因為被告行為鬼遂，有特別注意在其離開後立即清點
    酒，發現確實有少一瓶，就馬上看錄影帶，發現酒是由被告
    拿走，被告直接把酒拿下來，帶到後方老闆坐的桌子旁邊的
    區域，但在那個區域沒有看到任何袋子，後來整間店都找過
    找不到該瓶洋酒等語明確，被告事後翻異其詞，顯係卸責之
    詞不足採信；本件復有上開店內監視器翻攝相片5 張在卷可
    查。從而，罪證明確，被告犯行堪以認定。
二、核被告所為，係犯刑法第320 條第1 項之竊盜罪。審酌被告
    不思以正當途徑獲取財物，竟恣意竊取他人物品，守法觀念
    淡薄，惟所竊取之物品價值非鉅，又犯後已支付竊得洋酒之
    價金且坦認部分之犯行，態度尚可及其他等一切情狀，量處
    如主文所示之刑，並諭知易科罰金之折算標準。
據上論斷，應依刑事訴訟法第299 條第1 項前段，刑法第320 條
第1 項、第41條第1 項前段，刑法施行法第1 條之1 ，判決如主
文。
中    華    民    國  100     年    8     月    4     日
                  刑事第八庭    法  官  林俊寬
以上正本證明與原本無異。
如不服本判決應於收受送達後10日內向本院提出上訴書狀，並應
敘述具體理由；如未敘述上訴理由者，應於上訴期間屆滿後20日
內向本院補提理由書（均須按他造當事人之人數附繕本）「切勿
逕送上級法院」。
中    華    民    國  100     年    8     月    4     日
                                書記官  林香如
附錄法條：
中華民國刑法第320條
（普通竊盜罪、竊佔罪）
意圖為自己或第三人不法之所有，而竊取他人之動產者，為竊盜
罪，處5  年以下有期徒刑、拘役或 5 百元以下罰金。
意圖為自己或第三人不法之利益，而竊佔他人之不動產者，依前
項之規定處斷。
前二項之未遂犯罰之。